【裁判字號】    99,易,557
【裁判日期】    991019
【裁判案由】    違反毒品危害防制條例
【裁判全文】
臺灣雲林地方法院刑事協商判決           99年度易字第557號
公  訴  人  臺灣雲林地方法院檢察署檢察官
被      告  甲○○
指定辯護人  本院公設辯護人許俊雄
上列被告因違反毒品危害防制條例案件，經檢察官提起公訴（99
年度毒偵字第959 號），並聲請法院改依協商程序而為判決，本
院認為適當，同意由受命法官一人獨任進行協商判決程序，判決
如下：
    主      文
甲○○施用第二級毒品，累犯，處有期徒刑陸月，如易科罰金，
以新臺幣壹仟元折算壹日。扣案之第二級毒品甲基安非他命貳拾
壹包（含外包裝袋貳拾壹只，驗餘毛重共計參拾伍點玖玖參捌公
克）沒收銷燬之。
    事實及理由
一、犯罪事實：
    甲○○前因施用毒品案件，經本院裁定令入勒戒處所施以觀
    察、勒戒，於民國97年6 月24日因無繼續施用傾向而釋放，
    並由臺灣雲林地方法院檢察署檢察官以97年度毒偵字第180
    號為不起訴處分確定；又因施用第2 級毒品案件，經本院分
    別以98年度虎簡字第94號及第119 號判處有期徒刑3 月、4
    月確定，並定應執行有期徒刑6 月，於98年10月30日易科罰
    金執行完畢。詎甲○○猶不知悔改，復基於施用第二級毒品
    甲基安非他命之犯意，於99年7 月20日晚間7 、8 時許，在
    雲林縣虎尾鎮○○里○○○道路其所駕駛之車牌號碼6057-P
    W 號自用小客車上，以將甲基安非他命置於吸食器內用火燒
    烤後吸食其煙霧之方式，施用第二級毒品甲基安非他命1 次
    。嗣於99年7 月20日晚間9 時許，在雲林縣虎尾鎮○○路27
    8 號3 樓居處內，為警持搜索票查獲，並在上開自用小客車
    內，扣得第2 級毒品甲基安非他命21包（驗餘毛重共計35.9
    938 公克）、第2 級毒品MDMA（俗稱搖頭丸）3 包（共計21
    顆，持有第2 級毒品MDMA部分另由檢察官偵辦）、第3 級毒
    品愷他命3 包（共計11顆，毛重共計4. 67 公克）。
二、證據名稱：
  (一)被告甲○○於警詢、偵查及本院準備程序中之自白。
  (二)臺中縣警察局清水分局委託鑑驗尿液代號與真實姓名對照表
    1 紙。
  (三)詮昕科技股份有限公司濫用藥物尿液檢驗報告1紙。
  (四)扣案之第二級毒品甲基安非他命21包（驗餘淨毛重共計35.9
    938 公克）。
  (五)刑案資料查註紀錄表、全國施用毒品案件紀錄表。
三、本案經檢察官與被告甲○○、辯護人於審判外達成協商之
    合意，且被告甲○○已認罪，其合意內容為：被告甲○○施
    用第二級毒品，累犯，處有期徒刑陸月，如易科罰金，以新
    臺幣壹仟元折算壹日。扣案之第二級毒品甲基安非他命貳拾
    壹包（驗餘毛重共計參拾伍點玖玖參捌公克）沒收銷燬之。
四、至扣案之透明結晶21小包（驗餘毛重35.9938 公克），鑑定
    結果確含甲基安非他命之成分，屬毒品危害防制條例第2 條
    第2 項第2 款所列之第二級毒品，有行政院衛生署草屯療養
    院99年8 月11日草療鑑字第0990700217號鑑定書1 紙附卷可
    稽（見偵卷第23頁），應依毒品危害防制條例第18條第1 項
    前段之規定，沒收銷燬之。又鑑定毒品時，一般係以傾倒之
    方式，將包裝袋內之毒品倒出與包裝袋分離而秤重，必要時
    亦會輔以刮杓取袋內粉末，然無論依上述何種方式分離，包
    裝袋內均會有極微量海洛因殘留，業經法務部調查局於93年
    3 月19日以調科壹字第09300113060 號函示在案，此為本院
    職務上已知之事實（另見最高法院95年度臺上字第3739號、
    第7354號、98年度臺上字第7509號、99年度臺上字第2476號
    判決意旨）。前揭扣案並送鑑之第二級毒品甲基安非他命21
    小包，用以包裝、裝放前揭毒品之包裝塑膠袋部分，實難以
    與其內所殘留之微量毒品完全析離，自應全部視為毒品，而
    併依毒品危害防制條例第18條第1 項前段之規定宣告沒收銷
    燬。扣案之第三級毒品愷他命部分，依毒品危害防制條例第
    18條第1 項及毒品危害防制條例施行細則第11條之1 規定，
    應由查獲機關予以沒入處分，併此敘明。至扣案之第二級毒
    品MDMA，應由檢察官偵查後另行處理。
五、應適用之法條：刑事訴訟法第455 條之2 第1 項、第455 之
    4 第2 項、第455 條之8 、第454 條第1 項，毒品危害防制
    條例第10條第2 項、第18條第1 項前段，刑法第11條、第41
    條第1項前段、第47條第1 項。
六、協商判決原則上不得上訴。但有刑事訴訟法第455 條之4 第
    1 項第1 款「於本訊問程序終結前，被告撤銷協商合意或檢
    察官撤回協商聲請者」；第2 款「被告協商之意思非出於自
    由意志者」；第4 款「被告所犯之罪非第455 條之2 第1 項
    所定得以協商判決者」；第6 款「被告有其他較重之裁判上
    一罪之犯罪事實者」；第7 款「法院認應諭知免刑或免訴、
    不受理者」情形之一，或協商判決違反同條第2 項「法院應
    於協商合意範圍內為判決；法院為協商判決所科之刑，以宣
    告緩刑或2 年以下有期徒刑、拘役或罰金為限」等規定者（
    以上均簡稱但書情形）外，不在此限（即有但書情形，依法
    仍得上訴）。
七、本件如有上述但書情形，且不服本判決時，得自收受判決送
    達之日起10日內，向本院提出上訴狀（須附繕本），上訴於
    第二審法院。
本案經檢察官江柏青到庭執行職務。
中    華    民    國    99    年    10    月    19    日
                  刑事第五庭    法  官  段奇琬
以上正本證明與原本無異。
                                書記官  高培馨
中    華    民    國    99    年    10    月    19    日
附錄本案論罪科刑法條全文：
毒品危害防制條例第10條第2項
施用第二級毒品者，處 3 年以下有期徒刑。

司法院資訊處製作；財團法人民間司法改革基金會備份。
